臺灣板橋地方法院交通事件裁定　　　　94年度交聲字第857 號
原處分機關　交通部公路總局臺北區監理所
異　議　人
即受處分人　甲○○
上列受處分人因違反道路交通管理處罰條例案件，對於交通部公
路總局臺北區監理所於民國94年5 月18日所為之裁決處分（原處
分案號：北監自裁字裁40-ACV675369號）聲明異議，本院裁定如
下：
        主  文
異議駁回。
        理  由
一、異議意旨略以：本件異議人即受處分人甲○○於民國（下同
    ）94年3 月22日上午7 時54分許，駕駛車號Q6-1188 號自用
    小客車，行經臺北市○○路與南京東路口時，因有「燈號已
    顯示紅燈並鳴笛不服從手勢指揮仍強行闖越路口（紅燈左轉
    ）」之違規行為，經警記下車輛之車號、車色後，逕行掣單
    舉發。惟伊若有闖紅燈，在上班時間如此大的路口，車子怎
    可平安通過，且時值塞車時段，車子如何加速逃離，員警又
    怎可能攔停不到，怎可僅憑員警一面之詞，就任意記下他人
    車號而開立罰單，且舉發通知單並未附上採證照片，難以讓
    人信服，爰依法聲明異議，請求撤銷原處分云云。
二、按道路交通管理處罰條例第4 條第1 項前段規定，駕駛人駕
    駛車輛，或行人在道路上應遵守道路交通標誌、標線、號誌
    之指示、警告、禁制規定。另依交通部函示，車輛面對圓形
    紅燈時，仍逕予穿越路口至銜接路段，含左轉、直行、迴轉
    及右轉（依箭頭綠燈允許行駛者除外），即視為闖紅燈，合
    先敘明。次按汽車駕駛人，行經有燈光號誌管制之交岔路口
    闖紅燈者，處新臺幣1 千8 百元以上5 千4 百元以下罰鍰。
    再按汽車駕駛人有第53條情形者，記違規點數3 點，道路交
    通管理處罰條例第53條、第63條第1 項第3 款分別定有明文
    。
三、經查：異議人甲○○於94年3 月22日上午7 時54分許，駕駛
    車號Q6-1188 號自用小客車，行經臺北市○○路與南京東路
    口時，因有「闖紅燈（紅燈左轉）」之違規行為，而為警逕
    行掣單舉發等情，除經證人即舉發員警王志剛到庭結證外，
    並有臺北市政府警察局北市警交大字第ACV675369 號舉發違
    反道路交通管理事件通知單影本、臺北市政府警察局松山分
    局94年4 月29日北市警松分交字第09431208500 號書函各1
    紙在卷可稽。且異議人於聲明異議狀及本院調查時亦自承舉
    發當時確曾駕車行經該路段，惟異議人否認有何闖紅燈之違
    規行為，並以前揭情詞置辯。然查，本件證人即舉發員警王
    志剛到庭結證稱：這件伊印象深刻，上班顛峰時刻，配合交
    通管控，當時有督導人員還有市政府研考會的人員會巡視交
    通崗，所以伊不可能沒有鳴笛，當時燈號已經變成紅燈，伊
    站崗的位置剛好在分局的正門口公車專用道的十字路口中間
    ，伊用手勢比並鳴笛制止，異議人沒有停止動作，還加速前
    進，我不可能用肉身去抵擋，而且當時車流量很大，當時異
    議人的車道已經轉換為紅燈，東西向已經綠燈，車輛已經開
    始行駛，所以異議人不得已才左轉，他的車號很好記是Q6-1
    188 ，車身是白色，異議人的窗戶是開的，用手肘抵住車窗
    ，手掌托腮，而且伊鳴笛近2 秒之久，所以異議人不可能沒
    有聽到鳴笛。本件因為是逕行舉發，所以沒有違規照片，這
    是臨時的違規事件，伊不可能隨時帶著相機照相，而且以異
    議人當時的行車速度也恐怕照不出來等語（詳見本院卷宗94
    年7 月27日訊問筆錄）。參以證人王志剛證稱其於舉發當時
    係站立於十字路口中間，且對駕駛該車之人於駕駛當時的動
    作均能為具體之描述，顯見證人鳴笛制止時與該車之距離應
    尚能清楚辨視該車之車號及車色等情，而證人證述該自用小
    客車之車牌號碼、車牌顏色等特徵，均與卷附異議人庭呈之
    行照影本所載資料相符，而證人王志剛為執行交通勤務之警
    察，對於記明車輛牌照號碼、車色等可資辯明之資料，為其
    業務內之事項，其觀察程度自較一般人更為專注，且舉發交
    通違規即為證人王志剛當時之勤務事項，舉發當時其站崗的
    位置係在十字路口中間，則其對於車輛不服從手勢指揮強行
    闖越路口交通違規所為之反應動作當為熟稔。再參以證人王
    志剛與異議人素不相識，亦無怨隙，自應無甘冒自身觸犯偽
    證罪之風險而設詞誣攀異議人之理，故證人即舉發員警王志
    剛之證言，應為平允可信；此外，復無其他證據足認警員舉
    發時有看錯車牌之情形。另本件舉發時員警雖未當場拍照存
    證，然依道路交通管理處罰條例第7 條之2 第1 項第1 款規
    定，汽車駕駛人有闖紅燈違規，因當場不能或不宜攔截製單
    舉發者，本得對汽車所有人逕行舉發處罰，而本件舉發員警
    亦就舉發經過於本院調查時到庭證述屬實，異議人自難以員
    警舉發時無採證照片云云，據為免責事由。且交通警察掣單
    舉發違反道路交通管理處罰條例所列之違規事實，本質上為
    行政處分，係公務員基於職務上之權力，依法就特定之具體
    事件所為之具公法上效果之單方行政行為，基於公務員為公
    法上行為具有公信力之原則，若無其他反證足以推翻，該行
    政處分當可被推定為真正，本此公信原則，立法者乃賦予行
    政機關制定違反道路交通事件統一裁罰標準及處理細則，使
    執勤警員得當機處分以達其維護交通秩序、安全之行政目的
    ，反之，若謂公務員一切行政行為均需預留證據以證其實，
    則國家行政勢必窒礙難行，據此，刑事訴訟法就犯罪證據有
    關之規定中與屬行政秩序罰之交通違規裁罰本質不合之部分
    ，自不在準用之列，從而，異議人既未就執勤員警之舉發有
    誤提出相關證據以供調查，本院經查亦無任何證據足資證明
    其有捏造事實違法取締之情事，則執勤員警本其維護交通秩
    序、安全職責所為之舉發，自應受到合法、正確之推定。綜
    上所述，本件異議人空言否認前開違規事實，無非事後卸責
    之詞，不足採信。本件事證明確，異議人於前揭時、地駕駛
    上開自用小客車，行經有燈光號誌管制之交岔路口闖紅燈之
    違規行為，堪以認定。是以，原處分機關據以援引上揭規定
    ，裁處異議人罰鍰新台幣2700元，並記違規點數3 點，於法
    並無何違誤。本件異議為無理由，應予駁回。
據上論斷，應依道路交通案件處理辦法第19條，裁定如主文。
中　　華　　民　　國　　94　　年　　7 　　月　　28　　日
                  交通法庭  　法  官  陳  靜  茹
以上正本證明與原本無異。
如不服本裁定，得自收受送達之日起5 日內向本院提出抗告狀。
                              書記官  廖  美  紅
中　　華　　民　　國　　94　　年　　7 　　月　　28　　日
